臺灣新竹地方法院刑事裁定
111年度撤緩字第61號
聲  請  人  臺灣新竹地方檢察署檢察官
受  刑  人  杜豫洧



上列聲請人因受刑人犯詐欺等案件（本院110年度竹簡字第646號
），聲請撤銷緩刑之宣告（111年度執聲字第243號），本院裁定
如下：
    主  文
本院一一○年度竹簡字第六四六號刑事簡易判決對杜豫洧所為緩
刑參年之宣告撤銷。
    理  由
一、聲請意旨略以：上列受刑人杜豫洧因有撤銷緩刑宣告之原因
    ，茲敘述理由如下：
（一）查受刑人因犯詐欺案件，經本院於民國110年10月22日以1
      10年度竹簡字第646號判決，判處應執行有期徒刑1年4月
      （聲請書漏載應執行），宣告緩刑3年，並應依本案判決
      所示向被害人郭基宏給付新臺幣（下同）39萬元(每月給
      付3萬元)，於110年12月6日確定。
（二）本件業於111年2月14日發函通知受刑人之住居所等址，應
      依判決所示給付被害人賠償金額，被害人郭基宏提出撤銷
      緩刑聲請書表示迄今仍未依期限給付賠償金。有臺灣新竹
      地方檢察署通知函、送達證書、被害人郭基宏之聲請書可
      稽。
（三）經查，宣告緩刑之意旨乃在給予受刑人惕勵自新之機會，
      故暫不執行所宣告之法定徒刑。受刑人於受緩刑之宣告後
      ，對於獲得緩刑寬典尚應承擔之義務，應盡力履行。惟本
      件受刑人既甘服本案裁判於前，卻未恪遵判決意旨履行負
      擔於後，顯已違反前開規定之情節重大，足認對受刑人宣
      告緩刑，難收預期效果，因而有執行刑罰之必要。
（四）核該受刑人，已合於刑法第75條之1第1項第4款所定撤銷
      緩刑宣告之原因，爰依刑事訴訟法第476條規定聲請撤銷
      等語。
二、按緩刑宣告，得斟酌情形，命犯罪行為人向被害人支付相當
    數額之財產或非財產上之損害賠償；又受緩刑之宣告，而有
    違反刑法第74條第2項第1款至第8款所定負擔情節重大者，
    足認原宣告之緩刑難收其預期效果，而有執行刑罰之必要者
    ，得撤銷緩刑之宣告，刑法第74條第2項第3款、第75條之1
    第1項第4款分別定有明文。
三、經查：
（一）受刑人杜豫洧因詐欺等案件，前經本院於110年10月22日
      以110年度竹簡字第646號判決判處有期徒刑5月、5月、2
      月、6月、2月，應執行有期徒刑1年4月，同時宣告緩刑3
      年，並應依本院110年度附民移調字第76號調解筆錄即如
      判決附表所示內容履行，於110年12月6日確定，緩刑期間
      自110年12月6日至113年12月5日等情，有上開案號之刑事
      簡易判決書及臺灣高等法院被告前案紀錄表各1份在卷可
      稽。
（二）該案確定移送執行後，經臺灣新竹地方檢察署檢察官於11
      1年2月14日以竹檢永執平110執緩480字第1119005369號函
      通知受刑人應依判決所示履行本院110年度附民移調字第7
      6號調解筆錄內容給付郭基宏39萬元，自110年11月30日起
      至111年11月30日止，按月於每月30日前支付損害賠償3萬
      元，至清償完畢為止，該署送達通知函至受刑人位於新竹
      縣○○鄉○○街00巷0號住所，於111年2月16日因未獲會晤本
      人，已將文書交與有辨別事理能力之同居人張貴原收受，
      另新竹縣○○鎮○○街00巷00號4樓、新竹縣○○鎮○○街00號之
      居所通知執行，因未獲會晤本人，亦無受領文書之同居人
      或受僱人，皆於111年2月18日寄存於新竹縣政府警察局竹
      東分局竹東派出所為寄存送達；惟被害人郭基宏於110年3
      月16日具狀陳稱受刑人杜豫洧歸還債務起始日期110年11
      月30日起，皆未收到受刑人依法院判決償還每月3萬元之
      款項入指定帳戶，起訖到111年3月16日仍未收到任何賠償
      款項等情，有臺灣新竹地方檢察署111年2月14日竹檢永執
      平110執緩480字第1119005369號函(稿)1份暨送達證書3份
      、撤銷緩刑申請書、信封影本、臺灣新竹地方檢察署公務
      電話紀錄各1份在卷可憑（見本院卷第19至35頁）。
（三）嗣經本院傳喚受刑人到庭，受刑人於111年5月4日到庭，
      表示因生活開銷，尚未履行調解筆錄內容，亦未賠償給付
      被害人任何金額，希望不要撤銷緩刑，可先1次給付3至5
      萬元，惟其卻無法回應如何1次給付3至5萬元之方式條件
      等情，有本院111年5月4日訊問筆錄1份在卷可參（見本院
      卷第59至60頁）。
（四）則本院審酌受刑人前未曾因故意犯罪受有期徒刑以上刑之
      宣告，並與被害人達成和解等情，方依刑法第74條第1項
      第1款、第2項第3款諭知緩刑宣告，並定其緩刑期間內之
      負擔，足見上開財產上之損害賠償為法院對於受刑人宣告
      緩刑之重要參考，則其嗣後違背誠信，悔棄對被害人之承
      諾，其應履行調解內容之期限即110年11月30日迄今5個月
      餘，遽仍未給付任何款項，且於本院調查程序時，對於能
      如何履行亦無法具體回應，影響被害人之權益甚鉅，且無
      視本院判決給予緩刑宣告時所併諭知之緩刑負擔，是受刑
      人違反之情節乃屬重大，從而，本院認上開判決對受刑人
      之緩刑宣告確難收其預期效果，而有執行所宣告刑罰之必
      要，是聲請人聲請本院撤銷受刑人所受之緩刑宣告，核無
      不合，應予准許。
四、爰依刑事訴訟法第476條，裁定如主文。
中　　華　　民　　國　　111 　年　　5 　　月　　 26 　日
                  刑事第八庭法　官　林哲瑜
以上正本證明與原本無異。　　　　　　　　　
如不服本裁定應於送達後5日內向本院提出抗告狀。
中　　華　　民　　國　　111 　年　　5 　　月　　27　　日
                            書記官  胡家寧